【裁判字號】    99,易緝,293
【裁判日期】    991011
【裁判案由】    竊盜
【裁判全文】
臺灣臺中地方法院刑事判決             99年度易緝字第293號
公  訴  人  臺灣臺中地方法院檢察署檢察官
被      告  乙○○
上列被告因竊盜案件，經檢察官提起公訴（98年度偵字第19902
號），本院判決如下：
    主    文
乙○○結夥三人以上、攜帶兇器竊盜，累犯，處有期徒刑柒月；
又結夥三人以上、攜帶兇器竊盜，累犯，處有期徒刑柒月。應執
行有期徒刑拾月。
    犯罪事實
一、乙○○前於民國96年間，因詐欺案件經本院以97年度簡字第
    1327號判處有期徒刑3 月確定，經入監執行後於98年9 月11
    日縮刑期滿執行完畢。詎其仍不知悔改，復與陳宏昌、陳霖
    輝（均通緝中，俟到案後另行審結）共同基於意圖為自己不
    法之所有竊盜之犯意聯絡，為如下之行為：（一）於98年4
    月20日晚間7 時40分前之某時，在臺中市西屯區○○○路○
    段與國際街口附近某處，由陳霖輝在旁把風，並由陳宏昌持
    客觀上足供兇器使用之「中心衝」（未扣案），將甲○○所
    有之車牌號碼ZW-4932 號之右前車窗打破，由乙○○進入車
    內，徒手竊取甲○○所有之ETC 電子收費車上機1 台、回數
    票30張等物；（二）復於同日晚間8 時40分許前之某時，在
    臺中港路3 段160 號之「榮民總醫院」1 號門前路邊停車格
    內，3 人以同上模式即陳霖輝把風、陳宏昌持「中心衝」將
    丙○○所有車牌號碼X8-6216 號自小客車之右前車窗打破，
    由乙○○進入車內竊取丙○○所有之衛星導航機、無線電車
    機各1 台等物得手，並均由陳宏昌處理前揭竊得之物。嗣於
    同日晚間7 時40分及8 時40分許，經甲○○、丙○○發現後
    分別報警處理，並為警在丙○○所有之自用小客車內採得遺
    留之血跡，送驗後與乙○○之DNA-STR 型別相同，始知悉乙○○涉有嫌疑，循線查獲上情。
二、案經臺中市警察局第六分局報告臺灣臺中地方法院檢察署檢
    察官偵查起訴。
    理    由
一、上揭犯罪事實，業據被告乙○○於警詢、偵訊及本院審理時
    均坦承不諱，核與證人即同案被告陳霖輝於警詢、偵訊時之
    供述（見偵卷第92頁至第93頁，第103 頁至第104 頁），及
    證人即被害人、丙○○指述之遭竊時、地及所失物品情節相
    互一致（分見警卷第10頁、第8 頁），並有內政部警政署刑
    事警察局98年5 月19日刑醫字第0980057329號鑑驗書1 份（
    警卷第12頁）、臺中市警察局第六分局現場勘查報告2 份暨
    所附照片在卷可稽（見警卷第14頁至第16頁），足見被告之
    自白與事實相符，本件事證明確，被告犯行足堪認定。
二、按刑法第321 條第1 項第3 款之攜帶兇器竊盜罪，係以行為
    人攜帶兇器竊盜為其加重條件，此所謂兇器，其種類並無限
    制，凡客觀上足對人之生命、身體、安全構成威脅，具有危
    險性之兇器均屬之，且祇須行竊時攜帶此種具有危險性之兇
    器為已足，並不以攜帶之初有行兇之意圖為必要（最高法院
    79年臺上字第5253號判例意旨參照），被告所使用之竊盜工
    具「中心衝」據被告乙○○於本院審理時供稱係「不到10公
    分，是塑膠與鐵的材質」之物，且被告等持之以擊破車窗，
    可知係質地堅硬之物，倘持之朝人體重要部位揮擊，自足以
    造成身體傷害乃至發生死亡結果，其客觀上自可供作兇器使
    用。是被告乙○○與陳宏昌、陳霖輝共同竊盜之際，由陳宏
    昌攜帶「中心衝」1 支為本案2 件竊盜行為，核其所為，均
    係犯刑法第321 條第1 項第3 款、第4 款之結夥3 人以上攜
    帶兇器竊盜罪。被告乙○○與同案被告陳宏昌、陳霖輝之間
    ，有犯意聯絡、行為分擔，均為共同正犯。被告乙○○所犯
    上開2 罪間，其犯意各別，行為互殊，應予分論併罰。被告
    前因詐欺案件經本院以97年度簡字第1327號判處有期徒刑 3
    月確定，經入監執行後於98年9 月11日縮刑期滿執行完畢等
    情，有臺灣臺中地方法院檢察署刑案資料查註紀錄表、臺灣
    高等法院被告前案紀錄表在卷可參，被告於受有期徒刑執行
    完畢後，5 年以內故意再犯本件有期徒刑以上之2 罪，均為
    累犯，應依刑法第47條第1 項之規定，皆加重其刑。爰審酌
    被告夥同共犯陳宏昌、陳霖輝隨意毀損車窗竊取他人之財物
    ，欠缺對於他人財產權之尊重，其行為並無可取，惟其未以
    激烈之手段犯案，復自警詢時起皆坦承犯行，犯後態度良好
    ，兼考量其犯罪之動機、目的、方法及所得財物等一切情狀
    後，量處如主文所示之刑，並定其應執行之刑。至被告與共
    犯陳宏昌、陳霖輝持以為本案2 件竊盜犯行時，所使用之「
    中心衝」，雖係被告陳宏昌所有，業據被告陳稱在卷，然該
    「中心衝」並未扣案，且乏證據足資證明尚未滅失，亦非屬
    違禁物，為免將來執行困難，本院認尚無沒收之必要，附此
    敘明。
據上論斷，應依刑事訴訟法第299條第1項前段，刑法第28條、第
321 條第1 項第3 款、第4 款、第47條第1 項、第51條第5 款，
判決如主文。
本案經檢察官吳孟潔到庭執行職務
中    華    民    國    99    年    10    月    11    日
                  刑事第十二庭    法  官  簡婉倫
上正本證明與原本無異。
如不服本判決，應於收受送達後10日內向本院提出上訴書狀（應
敘述具體理由並附繕本）。上訴書狀如未敘述理由，應於上訴期
間屆滿後20日內補提理由書於本院。
                                  書記官  許千士
中    華    民    國    99    年    10    月    11    日
附錄本案論罪科刑法條
中華民國刑法第321 條（加重竊盜罪）
犯竊盜罪而有左列情形之
一者，處6 月以上、5 年以下有期徒刑：
一  於夜間侵入住宅或有人居住之建築物、船艦或隱匿其內而犯
    之者。
二  毀越門扇、牆垣或其他安全設備而犯之者。
三  攜帶兇器而犯之者。
四  結夥三人以上而犯之者。
五  乘火災、水災或其他災害之際而犯之者。
六  在車站或埠頭而犯之者。
前項之未遂犯罰之。

司法院資訊處製作；財團法人民間司法改革基金會備份。
